# 股价低迷无法行使股票期权，是否冲回薪酬成本费用？

提问人：whachel 时间：2012-08-06 00:02:19
在授予员工股票期权后，等待期，根据执行价预期不离职员工数已经过的等待期/总等待期限，扣除上年确认的股票期权薪酬成本费用后， 借：管理费用等 贷：资本公积——其他资本公积 以上会计处理正确吗？ 那如果到等待期结束，可行权时，由于市价低迷，根本无法行权，行权价远高于市价，此时，是否需要冲回等待期已经提取的相关股票期权薪酬费用？ 会计准则第 11 号的相关规定是：资产负债表日，后续信息表明可行权权益工具的数量与以前估计不同的，应当进行调整，并在可行权日调整至实际可行权的权益工具数量。 这里的“实际可行权权益工具数量”究竟该怎么理解？

回答人：chenyiwei
如果已经满足可行权条件中的服务期限条件和非市场业绩条件，则相应数量的权益工具应当认为已被授予。此时，即使因为可行权时的市价低于行权价而放弃行权，原先已经确认的累计股份支付费用也不能转回。